Cesar Morelos Damaso

Edad: 26 años

Pasante de Ingeniería en Computación



Email - cesar md18@outlook.com

Teléfono - 5545283096

Dirección: Coyotepec Mz.84 Lt.39

Ecatepec de Morelos, Estado de México

OBJETIVO PROFESIONAL

Formar parte de un equipo de trabajo en una empresa líder en el mercado en el área de las tecnologías, donde ponga en práctica los conocimientos adquiridos durante mi experiencia laboral, así como potencializar mis habilidades y aptitudes para desempañarme de la mejor manera.

CONOCIMIENTOS

JavaScript

Libreria Phaser

HTML y CSS.

Java web (Servlet, jsp, jdbc).

SQL y MySQL.

Primefaces (Básico).

Mantenimiento preventivo y correctivo de

Software Y Hardware

Configuración de equipos.

Instalación de software y hardware.

HERRAMIENTAS INFORMATICAS

Visual Studio Core Paquetería Microsoft office **NetBeans** Workbench GitHub

Photoshop

IDIOMAS

Inglés:

Escrito: Medio Lectura: Medio Conversación: Bajo

OTROS

Licencia de conducir tipo A Disponibilidad para viajar Aprendizaje autodidacta online

FORMACIÓN

2014 - 2019

Universidad Autónoma del Estado de México (Centro Universitario UAEM Ecatepec)

INGENIERIA EN COMPUTACIÓN

EXPERIENCIA

OCTUBRE, 2020 – ABRIL, 2021

Alfaomega Grupo Editor S.A. de C.V.

Colaborador externo como desarrollador de aplicaciones en **JavaScript**

Home Office

Periodo: 6 meses, por termino de proyecto

ENERO, 2020 - MAYO,2020

Instituto Nacional de Estadística y Geografía (INEGI)

Soporte Informático Municipal Radicación: Ecatepec de Morelos,

EDO. MEXICO

Periodo: 5 meses, por termino de

contrato

OCTUBRE, 2018 – MARZO,2019

Universidad Autónoma del Estado de México.

Prácticas profesionales como Auxiliar de programación web.